<!DOCTYPE html>
<html lang="en">
<head>
<meta charset="UTF-8">
<meta name="viewport" content="width=device-width, initial-scale=1.0">
<title>Learn Latin vocab</title>
<meta property="og:title" content="Learn Latin vocab">
<meta property="og:site_name" content="Learn Latin vocab">        
<meta name="description" content="Learn Latin vocab">
<meta charset="UTF-8">


<link rel="preconnect" href="https://fonts.googleapis.com">
<link rel="preconnect" href="https://fonts.gstatic.com" crossorigin>
<link href="https://fonts.googleapis.com/css2?family=Montserrat:ital@0;1&display=swap" rel="stylesheet">
<!-- <link rel="stylesheet" type="text/css" href="styles.css"> -->
<link rel="stylesheet" type="text/css" href="latin.css">

</head>
<body class="latin-page">
    <div class="flash-card">
        <h3>1-2-1 Declension Nouns</h3>
        <table class="paradigm noun-paradigm">
            <thead>
                <tr>
                    <td></td>
                    <td>M</td>
                    <td>F</td>
                    <td>N</td>
                </tr>
            </thead>
            <tbody>
                <tr>
                    <td>Nom.</td>
                    <td>us</td>
                    <td>a</td>
                    <td>um</td>
                </tr>
                <tr>
                    <td>Gen.</td>
                    <td>ī</td>
                    <td>ae</td>
                    <td>ī</td>
                </tr>
                <tr>
                    <td>Dat.</td>
                    <td>ō</td>
                    <td>ae</td>
                    <td>ō</td>
                </tr>
                <tr>
                    <td>Acc.</td>
                    <td>um</td>
                    <td>am</td>
                    <td>um</td>
                </tr>
                <tr>
                    <td>Abl.</td>
                    <td>ō</td>
                    <td>ā</td>
                    <td>ō</td>
                </tr>
                <tr>
                    <td>Nom.</td>
                    <td>ī</td>
                    <td>ae</td>
                    <td>a</td>
                </tr>
                <tr>
                    <td>Gen.</td>
                    <td>ōrum</td>
                    <td>ārum</td>
                    <td>ōrum</td>
                </tr>
                <tr>
                    <td>Dat.</td>
                    <td>īs</td>
                    <td>īs</td>
                    <td>īs</td>
                </tr>
                <tr>
                    <td>Acc.</td>
                    <td>ōs</td>
                    <td>ās</td>
                    <td>a</td>
                </tr>
                <tr>
                    <td>Abl.</td>
                    <td>īs</td>
                    <td>īs</td>
                    <td>īs</td>
                </tr>
            </tbody>
        </table>

        <h3>3rd Declension Nouns</h3>
        <table class="paradigm noun-paradigm">
            <thead>
                <tr>
                    <td></td>
                    <td>M/F</td>
                    <td>N</td>
                </tr>
            </thead>
            <tbody>
                <tr>
                    <td>Nom.</td>
                    <td>—</td>
                    <td>—</td>
                </tr>
                <tr>
                    <td>Gen.</td>
                    <td>is</td>
                    <td>is</td>
                </tr>
                <tr>
                    <td>Dat.</td>
                    <td>ī</td>
                    <td>ī</td>
                </tr>
                <tr>
                    <td>Acc.</td>
                    <td>em</td>
                    <td>—</td>
                </tr>
                <tr>
                    <td>Abl.</td>
                    <td>e</td>
                    <td>e</td>
                </tr>
                <tr>
                    <td>Nom.</td>
                    <td>ēs</td>
                    <td>a</td>
                </tr>
                <tr>
                    <td>Gen.</td>
                    <td>um</td>
                    <td>um</td>
                </tr>
                <tr>
                    <td>Dat.</td>
                    <td>ibus</td>
                    <td>ibus</td>
                </tr>
                <tr>
                    <td>Acc.</td>
                    <td>ēs</td>
                    <td>a</td>
                </tr>
                <tr>
                    <td>Abl.</td>
                    <td>ibus</td>
                    <td>ibus</td>
                </tr>
            </tbody>
        </table>

        <h3>First and Second Conjugation Verbs (ā and ē stem vowels)</h3>
        <table class="paradigm verb-paradigm">
            <thead>
                <tr>
                    <td></td>
                    <td>1st</td>
                    <td>2nd</td>
                    <td>3rd</td>
                    <td>1st Pl.</td>
                    <td>2nd Pl.</td>
                    <td>3rd Pl.</td>
                </tr>
            </thead>
            <tbody>
                <tr>
                    <td>Present</td>
                    <td>o</td>
                    <td>s</td>
                    <td>t</td>
                    <td>mus</td>
                    <td>tis</td>
                    <td>nt</td>
                </tr>
                <tr>
                    <td>Future</td>
                    <td>bo</td>
                    <td>bis</td>
                    <td>bit</td>
                    <td>bimus</td>
                    <td>bitis</td>
                    <td>bunt</td>
                </tr>
                <tr>
                    <td>Imperfect</td>
                    <td>bam</td>
                    <td>bas</td>
                    <td>bat</td>
                    <td>bamus</td>
                    <td>batis</td>
                    <td>bant</td>
                </tr>
            </tbody>
        </table>

        <h3>Sum, Esse</h3>
        <table class="paradigm verb-paradigm">
            <thead>
                <tr>
                    <td></td>
                    <td>1st</td>
                    <td>2nd</td>
                    <td>3rd</td>
                    <td>1st Pl.</td>
                    <td>2nd Pl.</td>
                    <td>3rd Pl.</td>
                </tr>
            </thead>
            <tbody>
                <tr>
                    <td>Present</td>
                    <td>sum</td>
                    <td>esse</td>
                    <td>est</td>
                    <td>sumus</td>
                    <td>estis</td>
                    <td>sunt</td>
                </tr>
                <tr>
                    <td>Future</td>
                    <td>erō</td>
                    <td>eris</td>
                    <td>erit</td>
                    <td>erimus</td>
                    <td>eritis</td>
                    <td>erunt</td>
                </tr>
                <tr>
                    <td>Imperfect</td>
                    <td>eram</td>
                    <td>erās</td>
                    <td>erat</td>
                    <td>erāmus</td>
                    <td>erātis</td>
                    <td>erant</td>
                </tr>
            </tbody>
        </table>

        <h3>Third Conjugation Verbs (e stem vowel)</h3>
        <table class="paradigm verb-paradigm">
            <thead>
                <tr>
                    <td></td>
                    <td>1st</td>
                    <td>2nd</td>
                    <td>3rd</td>
                    <td>1st Pl.</td>
                    <td>2nd Pl.</td>
                    <td>3rd Pl.</td>
                </tr>
            </thead>
            <tbody>
                <tr>
                    <td>Present</td>
                    <td>ō</td>
                    <td>is</td>
                    <td>it</td>
                    <td>imus</td>
                    <td>itis</td>
                    <td>unt</td>
                </tr>
                <tr>
                    <td>Future</td>
                    <td>am</td>
                    <td>ēs</td>
                    <td>et</td>
                    <td>ēmus</td>
                    <td>ētis</td>
                    <td>ent</td>
                </tr>
                <tr>
                    <td>Imperfect</td>
                    <td>ēbam</td>
                    <td>ēbās</td>
                    <td>ēbat</td>
                    <td>ēbāmus</td>
                    <td>ēbatis</td>
                    <td>ēbant</td>
                </tr>
            </tbody>
        </table>

        <h3>Fourth Conjugation Verbs (ī stem vowel) and Third -io Verbs</h3>
        <table class="paradigm verb-paradigm">
            <thead>
                <tr>
                    <td></td>
                    <td>1st</td>
                    <td>2nd</td>
                    <td>3rd</td>
                    <td>1st Pl.</td>
                    <td>2nd Pl.</td>
                    <td>3rd Pl.</td>
                </tr>
            </thead>
            <tbody>
                <tr>
                    <td>Present</td>
                    <td>iō</td>
                    <td>is</td>
                    <td>it</td>
                    <td>imus</td>
                    <td>itis</td>
                    <td>iunt</td>
                </tr>
                <tr>
                    <td>Future</td>
                    <td>iam</td>
                    <td>iēs</td>
                    <td>iet</td>
                    <td>iēmus</td>
                    <td>iētis</td>
                    <td>ient</td>
                </tr>
                <tr>
                    <td>Imperfect</td>
                    <td>iēbam</td>
                    <td>iēbās</td>
                    <td>iēbat</td>
                    <td>iēbāmus</td>
                    <td>iēbatis</td>
                    <td>iēbant</td>
                </tr>
            </tbody>
        </table>

        <h3>Perfect System</h3>
        <table class="paradigm verb-paradigm">
            <thead>
                <tr>
                    <td></td>
                    <td>1st</td>
                    <td>2nd</td>
                    <td>3rd</td>
                    <td>1st Pl.</td>
                    <td>2nd Pl.</td>
                    <td>3rd Pl.</td>
                </tr>
            </thead>
            <tbody>
                <tr>
                    <td>Perfect</td>
                    <td>ī</td>
                    <td>istī</td>
                    <td>it</td>
                    <td>imus</td>
                    <td>itis</td>
                    <td>ērunt</td>
                </tr>
                <tr>
                    <td>Future Perfect</td>
                    <td>erō</td>
                    <td>eris</td>
                    <td>erit</td>
                    <td>erimus</td>
                    <td>eritis</td>
                    <td>erint</td>
                </tr>
                <tr>
                    <td>Pluperfect</td>
                    <td>eram</td>
                    <td>erās</td>
                    <td>erat</td>
                    <td>erāmus</td>
                    <td>erātis</td>
                    <td>erant</td>
                </tr>
            </tbody>
        </table>
    </div>
</body>
</html>